【裁判字號】    91,苗簡,580
【裁判日期】    920304
【裁判案由】    給付票款
【裁判全文】
臺灣苗栗地方法院民事簡易判決                    九十一年度苗簡字第五八○號
    原      告  甲○○
    被      告  乙○○
右當事人間請求給付票款事件，本院判決如左：
    主      文
被告應給付原告新臺幣伍拾萬元，及自民國九十年九月二十五日起至清償日止，按年
息百分之陸計算之利息。
訴訟費用由被告負擔。
本判決得假執行。
    事      實
甲、原告方面：
一、聲明︰如主文第一項所示。
二、陳述：
（一）原告主張其執有被告所簽發，付款人為慶豐商業銀行桃園分行，發票日為民國
      九十年九月二十五日，票據號碼為ＣＦ0000000號，票面金額為五十萬
      元之支票乙紙（以下簡稱系爭支票），詎於屆期提示，竟因存款不足及拒絕往
      來戶理由而遭退票，屢經催討仍置之不理，為此依票據關係提起本訴。
（二）系爭支票係被告的前夫林誠交給原告的，因為被告的前夫林誠向原告借款五十
      萬元，所以開票給原告。因為原告找不到被告的前夫，而被告是票主，原告當
      然找被告。
三、證據：提出支票及退票理由單影本各一件為證。
乙、被告方面：
一、聲明：駁回原告之訴。
二、陳述：
    其不知道有這張票，系爭支票上之印文確為其之印章所蓋，因為之前開立企業社
    的時候是用被告的名字去聲請的，故原告提出之票據上有被告的章，惟當時被告
    已經搬回娘家，故被告完全不知情等語，資為抗辯。
    理    由
壹、程序方面：
    按「本於票具有所請求而涉訟者，得由票據付款地之法院管轄」，民事訴訟法第
    十二條固有明文，惟其「得」由票據付款地管轄之規定，與同法第十條不動產物
    權「專屬」不動產所在地之專屬管轄規定截然有別，其顯非專屬管轄無訛，是被
    告住所地法院即本院仍有管轄權，合先敘明。
貳、實體方面：
一、原告主張其執有被告所簽發，付款人為慶豐商業銀行桃園分行，發票日為九十年
    九月二十五日，票據號碼為ＣＦ0000000號，票面金額為五十萬元之系爭
    ，詎於屆期提示，竟因存款不足及拒絕往來戶理由而遭退票之事實，業據其提出
    與所述相符、被告不爭執其為真正之支票及退票理由單影本各一件為證，且被告
    亦不爭執系爭支票上之印文係由其印章所蓋，自堪信為真實。被告雖抗辯：該印
    文並非其親自蓋章，亦未授權其前夫林誠蓋章等語，惟並未舉證以實其說，尚難
    採信。從而，原告依票據之法律關係，對於被告為主文第一項所示之請求，於法
    並無不合，應予准許。
二、本件係命清償票據上債務之判決，爰依民事訴訟法第三百八十九條第一項第四款
    之規定，自應依職權宣告假執行。
三、據上論結，本件原告之訴為有理由，依民事訴訟法第四百三十六條第二項、第三
    百八十五條第一項段、第七十八條、第三百八十九條第一項第四款，判決如主文
    。
中      華      民      國    九十二    年      三      月      四      日
                                  臺灣苗栗地方法院苗栗簡易庭
                                          法      官  伍偉華
右正本證明與原本無異。
如對本判決上訴，應於判決送達後十日內向本院提出上訴狀。
                                          法院書記官  黃秀娟
中      華      民      國    九十二    年      三      月      四      日


司法院資訊處製作；財團法人民間司法改革基金會備份。
